【裁判字號】    99,交上訴,875
【裁判日期】    990923
【裁判案由】    公共危險
【裁判全文】
臺灣高等法院臺南分院刑事判決      99年度交上訴字第875號
上  訴  人
即  被  告  甲○○
上列上訴人因公共危險案件，不服臺灣臺南地方法院99年度交訴
字第67號中華民國99年8月10日第一審判決（起訴案號：臺灣臺
南地方法院檢察署99年度偵字第3376號），提起上訴，本院判決
如下：
    主  文
上訴駁回。
    理  由
一、按刑事訴訟法第361條、第367條規定，不服地方法院之第一
    審判決而提起上訴者，應提出上訴書狀，並敘述具體理由，
    為上訴必備之程式；其所提出之書狀未敘述上訴理由，或僅
    曾以言詞陳述上訴理由者，均應於上訴期間屆滿後20日內補
    提理由書於第一審法院。第一審法院經形式審查，認逾期未
    補提上訴理由者，應定期間先命補正；逾期未補正者，為上
    訴不合法律上之程式，應以裁定駁回。倘已提出上訴理由，
    但所提非屬具體理由者，則由第二審法院以上訴不合法律上
    之程式，判決駁回。而所謂具體理由，必係依據卷內既有訴
    訟資料或提出新事證，指摘或表明第一審判決有何採證認事
    、用法或量刑等足以影響判決本旨之不當或違法，而構成應
    予撤銷之具體事由，始克當之（例如：依憑證據法則具體指
    出所採證據何以不具證據能力，或依憑卷證資料，明確指出
    所為證據證明力之判斷如何違背經驗、論理法則）；倘僅泛
    言原判決認定事實錯誤、違背法令、量刑失之過重或輕縱，
    而未依上揭意旨指出具體事由，或形式上雖已指出具體事由
    ，然該事由縱使屬實，亦不足以認為原判決有何不當或違法
    者（例如：對不具有調查必要性之證據，法院未依聲請調查
    亦未說明理由，或援用證據不當，但除去該證據仍應為同一
    事實之認定），俾與第二審上訴制度在請求第二審法院撤銷
    、變更第一審不當或違法之判決，以實現個案救濟之立法目
    的相契合，並節制濫行上訴（最高法院97年度台上字第892
    號判決參照）。
二、上訴人即被告上訴意旨以：被告自民國91年假釋至今，從未
    再犯任何刑法，而所犯本案公共危險案件，已與被害人達成
    和解，被告誠心想好好做人，且被告之女友即將生產，被告
    與女友亦將公證結婚，被告之父過世後，家中僅有年老母親
    ，如被告入監服刑，必會造成家庭悲劇，妻離子散，懇請給
    予被告從輕量刑之機會等語。
三、經查：本案原判決量刑，係審酌被告前因恐嚇、搶奪、逃亡
    、違反懲治盜匪條例等案件，分經判決確定後，接續執行，
    於97年5月14日假釋期滿執行完畢，有臺灣高等法院被告前
    案紀錄表1份附於原審卷可憑（見原審卷第22-30頁），被告
    於5年之內，故意再犯本件有期徒刑以上之罪，為累犯，應
    依刑法第47條第1項之規定，加重其刑，並審酌被告於肇事
    後竟未採取必要之救護措施，逕行駕車逃離現場，惡性非輕
    ，且審酌其生活狀況、智識程度（國小畢業）、業與被害人
    達成和解（見偵查卷第16頁），以及犯後坦承犯行等一切情
    狀，量處有期徒刑7月，依上開所述，原判決顯已考量被告
    犯罪情狀、犯後坦承犯行，及與被害人達成和解等一切情形
    ，又按被告所犯之刑法第185條之4之肇事逃逸罪，其最輕法
    定本刑為6月以上有期徒刑，被告為累犯，應予加重，原審
    所量處之有期徒刑7月，已屬得予裁量之最低度刑，而對被
    告從輕量刑，則原審法院就刑罰裁量職權之行使，並未逾越
    法定刑度，亦未濫用自由裁量之權限，刑度尚屬妥適，且為
    得予裁量之最低度刑，核無不當或違法之情形。至被告雖陳
    稱其女友即將生產，其與女友即將公證結婚，被告之父過世
    後，家中僅有年老母親，如被告入監服刑，必會造成家庭悲
    劇，妻離子散云云，惟核其上訴意旨，要係就原審量刑之裁
    量所為爭執，且依上開說明，本院不能認為被告已經依據卷
    內既有訴訟資料或提出新事證，指摘或表明第一審判決有何
    採證認事、用法或量刑等足以影響判決本旨之不當或違法，
    自難謂係具體理由。
四、綜上，被告固以原判決量刑過重提起上訴，然未提出量刑構
    成應予撤銷改判之具體事由，已如前述，顯未具體指摘原判
    決關於採證認定事實、適用法律及量刑等事項，究竟有何違
    法或不當之情形。其上訴不符法定上訴程式，爰不經言詞辯
    論逕予駁回。
五、據上論斷，應依刑事訴訟法第367條前段、第372條，判決如
    主文。
中    華    民    國    99    年    9     月    23    日
                  刑事第二庭    審判長法  官  葉居正
                                      法  官  陳欽賢
                                      法  官  張桂美
以上正本證明與原本無異。
如不服本判決應於收受送達後10日內向本院提出上訴書狀，其未
敘述上訴理由者，並得於提起上訴後10日內向本院補提理由書（
均須按他造當事人之人數附繕本）「切勿逕送上級法院」。
                                      書記官  魏芝雯
中    華    民    國    99    年    9     月    24    日

司法院資訊處製作；財團法人民間司法改革基金會備份。
